最　高　行　政　法　院　裁　定
　　　　　　　　　　　　　94年度裁字第01891號
上　訴　人　甲○○
被 上訴 人　財政部高雄市國稅局
代　表　人　乙○○
上列當事人間因綜合所得稅事件，上訴人對於中華民國93年5月
31日高雄高等行政法院93年度簡字第157號判決，提起上訴，本
院裁定如下：
　　主  文
上訴駁回。
上訴審訴訟費用由上訴人負擔。
　　理  由
一、按對於高等行政法院判決上訴，非以其違背法令為理由，不
    得為之，行政訴訟法第242條定有明文。是違背法令係當事
    人提起上訴之理由，依同法第244條第1項第4款規定，應於
    上訴狀表明之。所稱表明上訴理由，指表明原判決所違背之
    法令及其具體內容暨依訴訟資料合於該違背法令之具體事實
    。上訴狀內未表明上訴理由，又未於提起上訴後20日內提出
    理由書，經高等行政法院送交卷宗於本院者，本院應以其上
    訴為不合法，毋庸命補正，逕以裁定駁回之。
二、本件上訴人90年度綜合所得稅結算申報，漏報營利、利息、
    退職所得計新臺幣（下同）1,644,875元，被上訴人初核依
    所得稅法第110條第1項之規定，按上訴人所漏稅額214,716
    元，處0.2倍罰鍰42,900元（計至百元止）。上訴人對罰鍰
    部分不服，申經復查結果未獲變更，遂訴經財政部92年8月
    14日台財訴字第092004060號訴願決定，將原處分（復查決
    定）撤銷，著由被上訴人另為處分。被上訴人重為復查結果
    ，按所漏稅額214,716元，處以0.1倍罰鍰21,400元（計至百
    元止），上訴人仍不服，循序提起行政訴訟，請求撤銷訴願
    決定及原處分，為原審法院93年度簡字第157號判決駁回。
三、上訴人提起上訴，略謂：原判決及被上訴人未提出有利於上
    訴人之法令，有失公務人員為民服務之原則。被上訴人未說
    明漏稅定義及適用範圍，且自始無直接證據證明上訴人漏稅
    。上訴人於第一份申報書中，即明確列有退職金之預繳稅款
    ，並扣除之。第二份申報書亦明確將退職金列出，只因國稅
    局之工讀生將其誤列在租賃欄，並因認為退職金免稅，而將
    之湊成所得0元，僅屬誤報，非漏報。該二份申報書，只相
    差一日，應同時到達被上訴人承辦人員手中，其發現有二份
    申報書何不通知上訴人查明原委，即逕判斷為漏稅，有故入
    於罪之嫌，國稅局之工讀生，被上訴人應提出證明已提供完
    整之職前訓練及復查決定非經辦人一人所為決定云云，核其
    上訴意旨，係就原審取捨證據、認定事實之職權行使，所論
    斷：上訴人本年度綜合所得稅結算申報，先於91年5月9日提
    出申報，申報書記載，其退職所得已經塗掉，上訴人該次並
    無申報退職所得。嗣上訴人於90年5月10日再提出第二次申
    報書，除於退職所得欄位內記載退職所得1,345,074元，必
    要費用及成本1,345,074元，所得總額0元，扣繳稅額80,704
    元外，其餘欄位均為空白，而未再計算其應納或應退稅款。
    綜合所得稅有漏報所得之情況下，應否處罰，應視納稅義務
    人是否有過失，至於是否有充分揭露，則為判斷納稅義務人
    是否無過失時應考量之因素；而非謂有充分揭露即應免罰。
    系爭退職所得係屬超過所得稅法第14條第9類規定免稅部分
    所為之給付，且此退職所得並無減除必要費用及成本之規定
    ，就上訴人前開二次申報書觀之，足見上訴人並非不知系爭
    退職所得係屬應稅所得。上訴人第一次申報竟將系爭退職所
    得予以塗掉，嗣於第二次申報再於退職所得欄位增列稅法所
    無之必要費用及成本，而申報系爭退職所得為0元，其短計
    系爭退職所得之情形核與漏報無異，上訴人就系爭所得之漏
    報，縱無故意，亦難謂無過失。另委託他人代為辦理所得稅
    結算申報，該申報對納稅義務人直接發生效力。上訴人為本
    件申報之納稅義務人，本即有據實申報之注意義務，非謂委
    託他人代填，即可免除上開注意義務。是上訴人主張其係委
    託被上訴人之工讀生代填乙節縱令為真，亦無解其漏報之事
    實等指摘為不當，難認對原判決如何違背法令已有具體之指
    摘，依首揭說明，其上訴為不合法，應予駁回。又簡易訴訟
    當事人上訴，應表明所涉法律見解具原則性情事，經本院許
    可後，其上訴始為合法。如未表明，經命補正後，仍未補正
    ，即應裁定駁回其上訴。本件為簡易訴訟，上訴人未表明有
    何法律見解涉及原則性，惟如前所述，上訴人之上訴未具體
    表明上訴理由，其上訴為不合法，應逕行駁回，自無庸命上
    訴人補正本件有無所涉法律見解具原則性情事，併此敘明。
四、依行政訴訟法第249條第1項前段、第104條、民事訴訟法第
    95條、第78條，裁定如主文。
中    華    民    國    94    年    9    月    15     日
                  第五庭審判長法  官　高　啟　燦
                              法  官　蔡　進　田
                              法  官　黃　璽　君
                              法  官　廖　宏　明
                              法  官　楊  惠  欽
以  上  正  本  證  明  與  原  本  無  異
中    華    民    國    94    年    9    月    16     日
　　　　　　　　　　　　　　　書記官　邱　彰　德
